---
title: "Regressao"
author: "Helder Machado - Hector Medeiros - Wesley Anibal"
output:
  html_notebook:
    fig_width: 7
    theme: readable
    toc: yes
    toc_float: yes
  html_document:
    theme: readable
    df_print: paged
    toc: yes
---
```{r setup, include=FALSE, message=FALSE, warning=FALSE}
library(tidyverse)
library(gridExtra)
library(boot)
library(broom)
options(scipen = 999, OutDec=".")
set.seed(12345)
knitr::opts_chunk$set(echo = TRUE)
theme_set(theme_bw())
```

##Conhecendo o dataset


Utilizando o **botar aqui pra alterar depois numa explicação boa** Python da balada pra montar os dataset clean
```{r}
acura_clean = read.csv2(here::here("data/acura_clean.csv"),sep=",", header=T)
toyota_clean = read.csv2(here::here("data/toyota_clean.csv"),sep=",", header=T)
volto_clean = read.csv2(here::here("data/volvo_clean.csv"),sep=",", header=T)
vw_clean = read.csv2(here::here("data/vw_clean.csv"),sep=",", header=T)

```


Os valores dos preços dos carros estão distribuidos da seguinte maneira
```{r}
acura_clean %>%
    ggplot(aes(x=Price))+
    geom_histogram()
```

Avaliaremos se o valor do carro sofre alguma alteração com o seu tempo de idade e com a sua quilometragem rodada.

##Montando modelo



```{r}
acura_clean %>%
   mutate(idade = 2018 - Year, 
          milhagem = (Mileage* 1.60934 ) /1000 )
  
```

Utilizando a tabela ANOVA podemos perceber que existe regressão

```{r}
# Compute the analysis of variance
res.aov <- aov(Price ~ Year, data = acura_clean)
# Summary of the analysis
summary(res.aov)
```



```{r}
fit200 <- lm(Price ~ ., data=acura_clean)

tidy(fit200, conf.int = TRUE)
glance(fit200)

```

## R^2 é a variância da variável de saída explicada pelo modelo

```{r}
# variância de y
var.y2 <- sum((acura_clean$Price - mean(acura_clean$Price))^2)
# variância dos resíduos do modelo
var.residuals <- sum(fit200$residuals^2)

#calculando e conferindo o R^2
(var.y2 - var.residuals)/var.y2
rsquare(fit200, data = acura_clean)

glance(mod)
```


Percebemos que o valor do resultado de R² é 0.9657332, indica que o modelo de regressão explica fortemente os dados coletados, ou seja, há erros no modelo mas não é o sufieciente para descartá-lo.

Calculando o erro quadrático médio

```{r}
rmse(fit200 , acura_clean)
mae(fit200, acura_clean)
qae(fit200, acura_clean)
```


```{r}

acura_clean %>% 
  add_predictions(model = fit200) %>% # add o que o modelo estima p cada  _grad
  ggplot(mapping = aes(x = Price, y = Year)) + 
  geom_point(alpha = 0.4, size = .1) + 
  geom_line(aes(y = pred), colour = "red")  + 
  geom_abline(intercept = 75, slope = -.72, color  = "darkblue") 
```

