---
title: "Regressao"
author: "Helder Machado - Hector Medeiros - Wesley Anibal"
output:
  html_document:
    df_print: paged
    theme: readable
    toc: yes
  pdf_document:
    toc: yes
  html_notebook:
    fig_width: 7
    theme: readable
    toc: yes
    toc_float: yes
---
```{r setup, include=FALSE, message=FALSE, warning=FALSE}
library(tidyverse)
library(gridExtra)
library(boot)
library(broom)
require(ISLR)
library(GGally)
library(ggfortify)
library(modelr)
options(scipen = 999, OutDec=".")
set.seed(12345)
knitr::opts_chunk$set(echo = TRUE)
theme_set(theme_bw())
```

## Os dados
  - Nossa base de dados consiste em dados sobre carros em alguns continentes (europa, americas) em que diversos aspectos do carro foram selecionados. Os principais elementos são: Preço, Kilometragem e ano.  
    Colunas: Price, Year, Mileage, City, State, Vin, Make, Model

```{r message=FALSE, warning=FALSE}
dados_carros = read.csv2(here::here("data/true_car_listings.csv"),sep=",", header=T)
dados_carros_vw = read.csv2(here::here("data/vw.csv"),sep=",", header=T)
dados_carros
```

## Tratamento dos dados
-Nesta parte achamos necessário remover algumas colunas e fazer alguma manipulação dos dados para poder melhorar a visualização. Ocultamos as colunas: Estado, Modelo, Vin, Marca e cidade. Além disto, convertemos a kilometram de milhas para km , dividimos por 1000 e criamos uma coluna idade que é representada por 2018(último ano completo) - Year(ano do carro). Assim os dados apresentaram uma melhor construção do modelo.

```{r}
ajusta_dados <- function(dados){
  dados = dados[,!(names(dados) %in% c("State","City","Vin","Make","Model"))]
  return (dados %>% drop_na() %>% distinct() %>% filter(Price < 100000) %>% mutate( idade = 2018 - Year, 
                   milhagem = (Mileage* 1.60934 ) /1000 ) )
}

dados_carros_sem_filtro = dados_carros[,!(names(dados_carros) %in% c("State","City","Vin","Make","Model"))]

dados_carros = ajusta_dados(dados_carros)
dados_carros_vw = ajusta_dados(dados_carros_vw)
```

## Correlação das variáveis
-Aqui mostramos as correlações entre as 3 variáveis selecionadas para a montagem do modelo de regressão, que são elas: idade, preço e milhagem.
Como podemos perceber, existe sempre uma correlação entre as 3, positiva ou negativa. O que faz todo sentido, quanto maior a idade, menor o preço, quanto mais milhas ele percorre, menor o preço.E também que quanto maior a milhagem maior a idade do carro, tudo conforme esperado.


```{r  message=FALSE, warning=FALSE}
dados_carros %>% select( -Year, -Mileage) %>% ggpairs(lower = list(continuous = wrap("points", alpha = 0.3)))
# dados_carros_sem_filtro %>% ggpairs(lower = list(continuous = wrap("points", alpha = 0.3)))
```

## Criando o modelo
-Criamos um modelo de Preço em relação a idade + milhagem para verificar se é possível prever o preço dos carros com apenas estas duas variáveis.

```{r}
modelo_geral <- lm(Price ~ idade + milhagem, data = dados_carros)
modelo_linear <- lm(Price ~ idade, data = dados_carros)
modelo_vw <- lm(Price ~ idade + milhagem, data = dados_carros_vw)
```

##Visualizando tabela ANOVA
```{r}
anova = anova(modelo_geral)
summary(anova)
```

Assim como a tabela Anova gerada mostra, obtivemos o valor F = 243817 e o p-valor = 0,0022 em relação a idade e valor F = 35125 e o p-valor = 0,0022 em relação a Milhagem, só olhando vemos que o p-valor se torna muito baixo, mostrando que a pouca variação entre o valor original do carro e o valor que foi gerado pela regressão, de forma com que nos aproximamos do valor original, e que o algoritmo para prever o preço dos carros teve sucesso. Levando-se em conta o Valor F, e os resíduos, e com 3 GL, pelo fato das 3 variáveis, obtivemos o valor na tabela F de 10.128 , ele estando dentro da área de aceitação, chegando também a conclusão de que a quilometragem e a idade afetam o preço dos carros, tanto usando o p-valor quando o valor F.


### Resumo do modelo
-Depois de montado o modelo é hora da avaliação, verificando os resíduos é possível perceber uma tendência de aproximação a 0, ou seja, a diferença do valor esperado com o valor encontrado parece tender a 0, o que para o nosso modelo é bom, ele realmente parece prever o valor dos carros de forma correta em boa parte das vezes.

```{r}
dados_carros$pred_mod_vw <- predict(modelo_geral, newdata = dados_carros)
dados_carros <- dados_carros %>% mutate(residuo = dados_carros$Price - dados_carros$pred_mod_vw )
plot( resid( modelo_geral ) ~ fitted( modelo_geral ) )

# Compute the analysis of variance
res.aov <- aov(Price ~ idade + milhagem, data = dados_carros)
# Summary of the analysis
#summary(res.aov)

tidy(modelo_geral, conf.int = TRUE)
```

### Criando os intervalos de confiança, erro 
-Aqui montamos intervalos de confiança para um melhor entendimento do modelo, com 95% dew confiança e para 99% de confiança.

**95%** de confiança

```{r}
intervalo_conf = dados_carros %>% 
  mutate(erro = abs(dados_carros$Price - dados_carros$pred_mod_vw)) %>% 
  summarise(erro_i = quantile(erro, .01), 
            erro_s = quantile(erro, .95)) %>% 
  mutate(valor_i = mean(dados_carros$Price) + erro_i, 
         valor_s = mean(dados_carros$Price) + erro_s)
intervalo_conf
```

**99%** de confiança

```{r}
intervalo_conf_99 = dados_carros %>% 
  mutate(erro = abs(dados_carros$Price - dados_carros$pred_mod_vw)) %>% 
  summarise(erro_i = quantile(erro, .01), 
            erro_s = quantile(erro, .99)) %>% 
  mutate(valor_i = mean(dados_carros$Price) + erro_i, 
         valor_s = mean(dados_carros$Price) + erro_s)
intervalo_conf_99
```

### Gráfico Intervalo de confiança

```{r}
ggplot() +
  geom_rect(
    data = intervalo_conf_99,
    aes(xmin = valor_i, xmax = valor_s),
    ymin = -Inf,
    ymax = Inf,
    fill = "brown",
    alpha = .25
  ) +
  geom_rect(
    data = intervalo_conf,
    aes(xmin = valor_i, xmax = valor_s),
    ymin = -Inf,
    ymax = Inf,
    fill = "gold",
    alpha = .25
  ) +
  geom_histogram(
    data = dados_carros,
    aes(dados_carros$Price),
    binwidth = .5,
    fill = "white",
    colour = "darkgrey"
  ) +
  geom_vline(xintercept = mean(dados_carros$Price),
             color = "blue",
             size = 1.2) +
  geom_vline(xintercept = mean(dados_carros$Price), color = "dark green") +
  labs(title = expression("Intervalo de Confiança - 95% Amarelo, 99% Rosa",x = "Preço dos carros em $",
       y = "Número de carros com o preço"))
```

## Analisando por meio de estatítiscas

Uma maneira de mostrar que o modelo adotado realmente condiz com a realidade é analisando os erros residuais que a mesma tem. Uma forma estatística bastante difundida para mostrar a integridade do dado é a análise do **R²** que é o coeficiente de determinação que segundo a Wikipedia é " é uma medida de ajustamento de um modelo estatístico linear generalizado, como a regressão linear, em relação aos valores observados". O valor de **R²** varia entre 0 e 1. Sendo que mais próximo de 1, mais existem evidências do modelo conseguir explicar os valores observados. Nosso **R²** pode ser visto na tabela abaixo:

```{r}
# variância de y
var.y2 <- sum((dados_carros$Price - mean(dados_carros$Price))^2)
# variância dos resíduos do modelo
var.residuals <- sum(modelo_geral$residuals^2)

#calculando e conferindo o R^2
(var.y2 - var.residuals)/var.y2
rsquare(modelo_geral, data = dados_carros)


glance(modelo_geral)
```

Nosso **R²** é 0.2473829. O que indica que esse modelo não possui bons sinais que explicam a regressão,
Outras medidas que podem ser utilizadas para a análise são o:
- MAE: Erro médio absolutos
- RMSE: Raiz do erro quadrático médio

```{r}
mae(modelo_geral, dados_carros)
rmse(modelo_geral, dados_carros)

```
## Amostra VW

```{r}

tidy(modelo_vw)
ggplot(modelo_vw, aes(x = predict(modelo_vw), y = residuals(modelo_vw))) + geom_point() + geom_smooth(method = "lm")

```

```{r}
# variância de y
var.y2 <- sum((dados_carros_vw$Price - mean(dados_carros_vw$Price))^2)
# variância dos resíduos do modelo
var.residuals <- sum(modelo_vw$residuals^2)

#calculando e conferindo o R^2
(var.y2 - var.residuals)/var.y2
rsquare(modelo_vw, data = dados_carros_vw)

glance(modelo_vw)
```

```{r}
mae(modelo_geral, dados_carros)
rmse(modelo_geral, dados_carros)

```

### Avaliação Amostra Volkswagen

  Regressão linear múltipla foi utilizada para analisar a associação entre **idade, milhagem** e **Price** na amostra do carros da **Volkswagen**. Para a amostra foram feitas as mesmas melhorias para a visualização do estimador. Os resultados da regressão indicam que um modelo no formato **Price = -713,52 * idade - 36,92 * milhagem + 20704,72** explicam **45%** da variância da variável de resposta (R2 = 0.4506915 ). Como esperado, as variáveis tem efeito negativo no preço do carro, é possível perceber que a cada 1000 km o valor do carro diminui em 36, mas passado 1 ano este valor diminui em 713. O modelo representa quase **45%** dos dados, isso já é bem interessante e esperado, já que, para medir o preço do carro de forma precisa outros **n** fatores são necessários, tais como: marca, modelo, estado de conservação, dentre outros. Na amostra o efeito foi ainda mais próximo do que se espera, ou seja, alguns valores dentro da população podem ter efeitos que alterem drásticamente a previsão do modelo.
  

### Avaliação Geral

  Regressão linear múltipla foi utilizada para analisar a associação entre **idade, milhagem** e **Price** em alguns carros. Como a base de dados dos carros é da europa e da américa central a kilometragem estava em milhas, por isso resolvemos convertar pra KM e dividir por 1000 para melhorar a visualização do estimador. Para o ano do carro, resolvemos transformar em idade, também para melhorar a visualização do estimador. Os resultados da regressão indicam que um modelo no formato **Price = -864,3 * idade - 47 * milhagem + 29222,86** explicam **24,74%** da variância da variável de resposta (R2 = 0.2473 ). Como esperado, as variáveis tem efeito negativo no preço do carro, é possível perceber que a cada 1000 km o valor do carro diminui em 46, mas passado 1 ano este valor diminui em 864. O modelo representa apenas **24,74%** dos dados, isso já era esperado, já que, para medir o preço do carro de forma precisa outros **n** fatores são necessários, tais como: marca, modelo, estado de conservação, dentre outros.

