---
title: "Regressao"
author: "Helder Machado - Hector Medeiros - Wesley Anibal"
output:
  html_notebook:
    fig_width: 7
    theme: readable
    toc: yes
    toc_float: yes
  html_document:
    theme: readable
    df_print: paged
    toc: yes
---
```{r setup, include=FALSE, message=FALSE, warning=FALSE}
library(tidyverse)
library(gridExtra)
library(boot)
library(broom)
options(scipen = 999)
set.seed(12345)
knitr::opts_chunk$set(echo = TRUE)
theme_set(theme_bw())
```

##Conhecendo o dataset

Nosso objetivo é predizer os valores de carros utilizando um dataset com várias informações. Um resumo desse conjunto de dados é:
```{r}
dados_carros = read.csv2(here::here("data/true_car_listings.csv"),sep=",", header=T)
dados_carros
```
Iremos filtrar o dataset para retirar linhas nulas e/ou duplicadas, também excluiremos as colunas **City, State, Vin e Make**

```{r}
dados_carros = dados_carros[,!(names(dados_carros) %in% c("State","City","Vin","Make"))]
novos_carros = dados_carros %>% drop_na()
# novos_carros
novos_carros = novos_carros%>% distinct()
novos_carros
```

Utilizando o **botar aqui pra alterar depois numa explicação boa** Python da balada pra montar os dataset clean
```{r}
acura_clean = read.csv2(here::here("data/acura_clean.csv"),sep=",", header=T)
toyota_clean = read.csv2(here::here("data/toyota_clean.csv"),sep=",", header=T)
volto_clean = read.csv2(here::here("data/volvo_clean.csv"),sep=",", header=T)
vw_clean = read.csv2(here::here("data/vw_clean.csv"),sep=",", header=T)

```

##Normalização dos dados

```{r}
acura_clean %>%
   mutate(idade = 2018 - Year, 
          milhagem = (Mileage* 1.60934 ) /1000 )

# Compute the analysis of variance
res.aov <- aov(Price ~ Year, data = acura_clean)
# Summary of the analysis
summary(res.aov)

fit200 <- lm(Price ~ Year, data=acura_clean)


tidy(fit200, conf.int = TRUE)
glance(fit200)

  
  
```



```{r}
fit2006 <- lm(Price ~ Year, data=dados_carros)
# summary(fit2006)
```

```{r}
dados_carros_vw = read.csv2(here::here("data/vw.csv"),sep=",", header=T)
df = dados_carros_vw[,!(names(dados_carros_vw) %in% c("State","City","Vin","Make"))]
df = df %>% mutate(idade = 2018 - Year, 
                   milhagem = (Mileage* 1.60934 ) /1000 )
fit2 <- lm(Price ~ milhagem + idade, data=df)

tidy(fit2, conf.int = TRUE)
glance(fit2)
```


```{r}
fit3 <- lm(Price ~ Year, data=df)
summary(fit3)
tidy(fit3)
```
#### extra

```{r}
# x = lm(cars$dist ~ cars$speed)
# plot(cars)
# abline(x$coefficients, col="red")

```

```{r}
ggplot(fit2, aes(x = predict(fit2), y = residuals(fit2))) + geom_point() + geom_smooth(method = "lm")
```

```{r}
ggplot(fit3, aes(x = predict(fit3), y = residuals(fit3))) + geom_point() + geom_smooth(method = "lm")
```


